Minutes et répertoires du notaire Charles SADRON, 9 juin 1633 - 17 juin 1641 (étude VIII)
Archives nationales
- Minutes de Charles SADRON, 1631 - 1645; MC/ET/VIII/637 - MC/ET/VIII/654
  - Minutes. 1641, janvier - mai, janvier - mai 1641; MC/ET/VIII/654
    - CHATENAY-sous-BANEUX § Bail par la famille DACOLLE, pour 6 ans à Nicole RIOUD, veuve de Christophe ROZEE, laboureur, demeurant à CHATENAY-sous-BANEUX, de 17 arpents de terres et 5 quartiers 2 perches de prés, sis aux terrois de CHATENAY-sous-BANEUX, aulnay et Antony moyennant six vingt douze livres de loyer annuel, la culture et le fauchage., 16 mars 1641; MC/ET/VIII/654
    - PALAIS (fontaine du) § Bail par Pierre COURTIN, bourgeois de Paris, pour 4 ans, à Jacques CARON, maître taillandier en fer blanc et Michelle GEOFFROY, sa femme, d'une petite boutique adossée contre la fontaine du PALAIS rue de la Barillerie, moyennant 186 livres par an., 17 mars 1641; MC/ET/VIII/654
    - PALAIS (carrefour du) § Bail par Pierre COURTIN, bourgeois de Paris, pour 4 ans, à François de VILLEREALLE, bourgeois de Paris et Marie RAGUENET, sa femme, Mde toilière-lingère, demeurant rue de la Barillerie, d'une boutique et un caveau dépendant d'une maison faisant le coin du carrefour du PALAIS appartenant aud. COURTIN, moyennant 500 livres par an., 19 mars 1641; MC/ET/VIII/654
      bail; Palais, carrefour du
    - VALLET (Pierre) Brodeur et valet de chambre ordinaire du Roi § Transport par François BOURGEVIN, capitaine, à. .., de 110 livres à lui dûes., 19 mars 1641; MC/ET/VIII/654
      Vallet, Pierre
    - RAVET (Germain) Bourgeois de Paris, demeurant rue de la Barillerie, devant le Palais. § Vente par Germain RAVET à François REGOMMIER, de l'office de commis au greffe civil du Châtelet, dont il est propriétaire, moyennant 4500 livres., 21 mars 1641; MC/ET/VIII/654
      acte de vente; Ravet, Germain
    - GUIARD (Aubin) maître affineur et départeur d'or et d'argent, bourgeois de Paris. § Quittance de Jean BARBERET, maître horloger à Paris, à Anne de BONNAIRE, veuve de Aubin GUIARD, demeurant rue Saint-Germain-l'Auxerrois., 21 mars 1641; MC/ET/VIII/654
      quittance; Guiard, Aubin
    - VILLEPREUX § Bail par Bernard BIGNON, procureur en Parlement, procureur de Gaspard COQUET, bourgeois de Paris, pour 9 ans, à Pierre SADRON laboureur demeurant aux Claies, de terres sises au terroir de VILLEPREUX moyennant 6 livres par arpent et des redevances., 21 mars 1641; MC/ET/VIII/654
    - POUPART (famille) § Constitution par Bioris POUPART le jeune maître bourgeois de Paris et Geneviève LHOMME, sa femme, demeurant rue de la Barillerie, devant l'horloge du Palais, à Louis POUPART l'aîné, marchand bourgeois de Paris, demeurant rue de la Barillerie, devant le Palais, de 313 £. 6 s. 8 d. de rente, moyennant 5640 livres., 21 mars 1641; MC/ET/VIII/654
      constitution de rente; Poupart, famille
    - ROGIER (Antoine) Conseiller du Roi, maître des courriers et contrôleur provincial des postes en Auvergne et à Limoges, demeurant Place Maubert, enseigne du Couronnement de la Vierge § Déclaration de Daniel MARTIN, au profit d'Antoine ROGIER pour l'office de messager ordinaire de la ville de Rion à Paris et Paris à Riom.; Offres de Antoine ROGIER à Hiérosme de NOUVEAU, surintendant général des Postes et relais de France., 21 mars 1641 - 12 mai 1641; MC/ET/VIII/654
    - ANGLEBERMER (Nicolas et Claude d') Chevaliers, seigneurs de Lagny, Passy et autres lieux, demeurant à Lagny § Transaction entre Nicolas et Claude d'ANGLEBERMER comme héritiers de défunt Emmanuel d'ANGLEBERMER, leur père, et Marie de CARVOISIN, veuve d'Antoine de CARNAZET, chevalier, seigneur baron de SaintVRAIN., 23 mars 1641; MC/ET/VIII/654
      accord; Anglebermes, Nicolas d'; Anglebermes, Claude d'
    - CLERMONT (Henry de) Chevalier, marquis de GARLANDE, demeurant en une grande maison à porte cochère, sise rue Neuve des Tournelles. § Bail par Pierre COURTIN, bourgeois de Paris, à Henry de CLERMONT de la maison dans laquelle il demeure pour 4 ans, moyennant 1000 livres de loyer annuel., 25 mars 1641; MC/ET/VIII/654
      bail; Clermont, Henri de
    - DESPORTES (Louis) écuyer sieur de la HERANGERE, § Obligation de Romaine SENTIER, femme de Louis DESPORTES, demeurant rue de la Mortellerie, enseigne le Barillet, envers Aignan ESNAUT, sr des SABLONS, de 600 livres en prêt., 27 mars 1641; MC/ET/VIII/654
      obligation; Desportes, Louis
    - DUBUT (Marguerite) fille de Jean DUBUT, maître tissutier-rubannier et de Jeanne DUVAULX, demeurant rue de la Pelleterie. § Mariage de François TRAVALLET, maître tissutier-rubannier demeurant rue de la Barillerie, devant l'horloge du Palais, fils de défunts René TRAVALLET, voiturier par terre à Paris et de Christine COTTIN et de Marguerite DUBUT, en présence de Marie DAMOURETTE, veuve de Mathurin BRY, tante de la future épouse, de Antoine GUILLY, maître doreur sur cuir à Paris, ami de la future épouse, de Faron de LAISTRE, maître brodeur à Paris et chasublier, ami de la future épouse, de Mathurin MESEUREUR, oncle à cause de Nicole DUVAULX, sa femme., 1er avril 1641; MC/ET/VIII/654
      contrat de mariage; Dubut, Marguerite
    - BERLAND (Charles de) Conseiller, aumônier du Roi, chapelain de la chapelle de la grande communauté de Saint-Michel et Saint-Antoine en l'église Notre-Dame, demeurant en son hôtel au prieuré Saint-Denis-de-la-Chartre. § Procuration en blanc de Charles de BERLAND pour la résignation de ladite chapelle; Mariage en présence de Charles de BERLAND, 3 avril 1641 - 5 mai 1641; MC/ET/VIII/654
      procuration; contrat de mariage; Berland, Charles de
    - DRANCY (Le) près du Bourget § Bail par Geneviève de QUEMENEUR, veuve de François CHASLES, bourgeois de Paris, demeurant rue Saint-Victor, pour 6 ans à Michel DEMARET, laboureur demeurant à Stains, d'une maison, grange et dépendances sise au Le DRANCY, moyennant 650 liv et 1 muid de blé par an., 3 avril 1641; MC/ET/VIII/654
    - BARILLERIE (rue de la) Maison à l'enseigne l'Obéissance, devant l'horloge du Palais. § Bail par Anne MARTINOT, veuve de René FAUGERON, marchand bourgeois de Paris, demeurant en la rue de la BARILLERIE, pour 3 ans, à Jacques PORCHER, marchand ceinturier, bourgeois de Paris demeurant dans la tour de l'Horloge du Palais, d'une boutique dépendant de la rue de la BARILLERIE, moyennant 300 l. de loyer annuel., 4 avril 1641; MC/ET/VIII/654
    - ROCHECHOUART (Jean et René de) frères, vicomtes dud. lieu § Transport par Antoine ROGIER, conseiller du Roi, maître des courriers, contrôleur provincial des postes en la généralité d'Auvergne, demeurant Place Maubert en la maison du Couronnement de la Vierge, héritier de défunt Jean ROGIER, maître des courriers de Limoges, son frère, à Laurent CHERBLANC, bourgeois de Paris, de 5 513 livres auxquelles avaient été condamnées Jean et René de ROCHECHOUART et Procurations. (3 actes), 9 avril 1641; MC/ET/VIII/654
      cession; procuration; Rochechouart, Jean et René de
    - BRASSEUR de BIÈRE (Me) LANTHONNE (Pierre) demeurant faubourg Saint-Marcel, Vieille rue Saint-Jacques § Mise en Apprentissage par Pierre LANTHONNE, pour une durée de 5 ans, de Pierre Dauvel, natif de Bourde en Boulenois, chez Antoine Le Sobre, brasseur de bière et contrôleur de la manufacture de bière, demeurant vieille rue Saint-Jacques au faubourg Saint-Victor, moyennant du beurre du Boulenois., 10 avril 1641; MC/ET/VIII/654
      contrat d'apprentissage; Lanthonne, Pierre
    - Vente par Claude Ladmiral, maître tailleur d'habits [et Marie JACQUEMAIN, sa femme], demeurant rue de la Verrerie, à Simon Vouet, peintre ordinaire du roi, demeurant sous la grande galerie du Louvre, des 3/4 moins 1/40 d'une maison sise rue de la Verrerie, proche le cimetière de Saint-Jean-en-Grève, consistant en un corps de logis sur rue de trois travées de profondeur, à pignon sur la rue et sur la cour, et haut de quatre étages, moyennant 9.250 livres tournois [moyennant 11 600 livres, dont 1000 livres comptant et une rente de 75 £. à LAMBERT, procureur, et 513 livres 17 s. 8 d. aud. LADMIRAL ?]., 10 avril 1641; MC/ET/VIII/654
      Documents du Minutier central concernant les peintres, sculpteurs et graveurs au XVIIe siècle (1600-1650) [études I à X, 1955 actes], par Marie-Antoinette Fleury, tome I, Paris, S.E.V.P.E.N, 1969, p. 756 (instrument de recherche imprimé dématérialisé, certaines notices sont plus détaillées dans la version intégrale accessible en ligne par la rubrique 'Autres instruments de recherche', voir contexte dans le Plan d’orientation général - Notaires de Paris, guides thématiques du Minutier).
      acte de vente; Louvre (palais du); Saint-Jean-en-Grève (église); Verrerie (rue de la); Ladmiral, Claude; Vouet, Simon (1590-1649); peintre; tailleur d'habits
    - MERCIER (M) BERAULT (Pierre) § Vente par Pierre LE CLERC, marchand mercier à Paris, demeurant rue Saint-Martin, à Marie LE MOYNE, sa belle-mère, veuve de Pierre BERAULT, aussi marchand mercier à Paris, d'ustensiles et marchandises de mercerie (mémoire joint), pour demeurer quitte de 288 £. 4 sols., 10 avril 1641; MC/ET/VIII/654
      acte de vente; Berault, Pierre
    - CRESSÉ (Pierre) maître coutelier à Paris § Mariage de Jean POME, maître coutelier demeurant rue des Canettes, paroisse Saint-Sulpice, fils de défunt Antoine POME marchand en Auvergne et de Catherine ROSSEAU et d'Anne MIREBEAU, fille de défunt Louis MIREBEAU et Toussainte DAMILAVILLE, sa femme, demeurant chez Roch BAUDET, maître coutelier, son beau-frère, en présence de Pierre CRESSÉ ami de la future épouse, de Jean MORISOT, maître coutelier à Paris, de Etienne BAUDET, maître coutelier à Paris, de Jean CLEMENT, maître coutelier à Paris, Louis COUILLEBAULT maître coutelier à Paris, Jean IPELET maître coutelier à Paris, François MIREBEAU maître coutelier à Paris, frère de la future épouse., 14 avril 1641; MC/ET/VIII/654
      contrat de mariage; Cressé, Pierre
    - JARDINIER (Me) DELAHAYE (Richard) demeurant au faubourg Saint-Germain-des-Prés entre les rues de Grenelle et Hautechasse. § Vente de droits successifs par Richard DELAHAYE., 15 avril 1641; MC/ET/VIII/654
      acte de vente; Delahaye, Richard
    - LA GARDE (Pierre de) docteur en médecine à Tulle, à présent logé à l'Image Saint-Pierre, rue Saint-André-des-Arts § Transport par Pierre de LA GARDE comme donataire de défunt Dominique de LA GARDE, son père, à Michel AUBRY, intendant du Marquis de LA MOUSSAIS., 15 avril 1641; MC/ET/VIII/654
      La Garde, Pierre de
    - RICHER (Jean) Avocat en la cour de Parlement § Transaction entre François, Daniel, Charles et Jean Baptiste VOYSINS, assistés de Guillaume MANNORY, leur curateur, d'une part, et Anne DACOLLE, veuve de Jean RICHER, d'autre part.; Quittance de ladite DACOLLE à Guillaume MANNORY, curateur desd. VOYSINS., 17 avril 1641 - 2 mai 1641; MC/ET/VIII/654
      quittance; accord; Richer, Jean
    - REVEILLON au Perche § Vente de droits successifs par Charles REVEL, marchand coffretier-malletier à Paris, à Marin REVEL, demeurant à Lanfetroze paroisse de REVEILLON au Perche; Vente par led. Marin REVEL aud. Charles REVEL, d'une maison sise à Lanfetroze, relevant de la censive du seigneur de REVEILLON au Perche, 18 avril 1641 - 20 mai 1641; MC/ET/VIII/654
    - DOULCET (Jean) Marchand demeurant à Arc-en-Barrois, actuellement logé rue de la Mortellerie, enseigne des Trois moutons. § Transaction entre Jacques DU ROCHER, gendarme de la compagnie du Roi et gentilhomme de sa Chambre, demeurant ordinairement à Giey sur Seine, actuellement logé rue Gervais Laurent, enseigne de la Grosse écritoire., 20 avril 1641; MC/ET/VIII/654
      accord; Doulcet, Jean
    - VISITATION (religieuses de la) de Blois § Donation par Jeanne FREROT, demeurant au Saumon, rue de la Calendre, à Pierre MARTIN, prêtre, demeurant rue Saint-Jacques, son cousin, à la réserve de 250 £. ts. de rente et pension viagère.; Procuration dud. MARTIN pour payer les 250 £. aux religieuses de la VISITATION en cas où ladite FREROT y ferait profession., 22 avril 1641; MC/ET/VIII/654
      procuration; donation; Visitation, religieuses de la
    - AUBIN (Marguerite) demeurant au logis et service de Barthélemy TARTARIN, maître rôtisseur rue de la Huchette, fille de feu Hubert AUBIN et de Nicole ROBILLARD. § Mariage de Michel BAUDOIN, compagnon rôtisseur à Paris, demeurant rue de la Bûcherie, paroisse Saint-Séverin, fils de défunt Christophe BAUDOIN, porteur de blé à Nogent-le-Roi et de Jacqueline GERVAIS et de Marguerite AUBIN, 23 avril 1641; MC/ET/VIII/654
      contrat de mariage; Aubin, Marguerite
    - ECOLE (quai de l') (Maison faisant le coin du) § Vente par la famille AUVRAY à Etienne LE MAISTRE, marchand bourgeois de Paris, d'une quai de l'ECOLE moyennant 1800 livres., 25 avril 1641; MC/ET/VIII/654
      acte de vente; Ecole, quai de l'
    - LIBRAIRE-RELIEUR (Apprentissage) § Mise en apprentissage par Marin DAVID, marchand ceinturier, bourgeois de Paris, fondé de procuration de Michel DAVID, son père, bourgeois de Paris, pour un an, de son frère, Denis DAVID, chez Louis PETIT, marchand LIBRAIRE-RELIEUR, bourgeois de Paris, rue Saint-Jean-de-Latran, au Cerceau d'argent, moyennant 30 livres., 27 avril 1641; MC/ET/VIII/654
    - MOUFFETARD (rue) Maison à l'image Saint-Martin § Bail par Antoine REMY, marchand bourgeois de Paris et Etienne LE MAISTRE, aussi marchand bourgeois de Paris, pour 6 ans, à Barbe BREDAN, maîtresse toilière-lingère, veuve de Jean BUREAU, caporal au régiment des Gardes du corps du Roi, demeurant rue Mouffetard à l'image Saint-Nicolas, de la rue MOUFFETARD, moyennant 150 £. de loyer annuel., 2 mai 1641; MC/ET/VIII/654
      bail; Mouffetard, rue
    - BAILLET (Jeanne) veuve d'Etienne JOUVERNET, vigneron à Sens, demeurant rue Sainte-Croix-de-la-Bretonnerie. § Mariage de Jean TIXERRANT, maître pâtissier à Sens, à présent logé à Paris au Prieuré Saint-Denis-de-la-Chartre, fils de défunts Pierre TIXERRANT, marchand à Sens et de Marguerite MALLEDANT et de Jeanne BAILLET. Parmi les témoins pour Jeanne BAILLET: Claude MARTIN, femme de Jean BROSSIER, cocher à Paris, sa mère, Charles de BERLAND, prieur du prieuré Saint-Denis-de-la-Chartre, Nicolas MALLART, horloger à Paris, amis. Parmi les témoins pour Jean TIXERRANT: Thomas CHENIN, potier d'étain à Paris, cousin germain., 5 mai 1641; MC/ET/VIII/654
      contrat de mariage; Baillet, Jeanne
    - MESSIER (Laurent) maître brodeur, demeurant rue Saint-Denis, paroisse Saint-Sauveur § Quittance de. .. à Jean BARBERET, maître horloger à Paris, à cause de défunte Catherine MESSIER, sa femme, et sur la succession de défunte Catherine de LA GRANGE, veuve de Philippe MESSIER, maître brodeur à Paris, mère de. .., 7 mai 1641; MC/ET/VIII/654
      quittance; Messier, Laurent
    - WIGNEROT (François de) Seigneur du PONT de COURLAY, conseiller du Roi en ses conseils, chevalier de ses ordres, général des galères de France, lieutenant général ès mers et armées de Levant, gouverneur du Havre, demeurant en son hôtel Place Royale, paroisse Saint-Paul. § Procuration de François de WIGNEROT à Jacques COLLET, général des Galères de France, demeurant rue Neuve SAinte-Catherine, paroisse Saint-Paul, ayant charge de ses affaires. Quittance dud. COLLET à Françoise de WIGNEROT. Procuration de F. de WIGNEROT et F. de GUEMADEUC son épouse à Jacques COLLET et Indemnité (A la suite: 1641, 22 août, quittance de François de WIGNEROT aud. COLLET), 11 mai 1641; MC/ET/VIII/654
    - FONTENAY-le-COMTE § Bail par Pierre THOMAS, écuyer, à présent logé à Paris, pour 5 ans, à Jean BRUNET, conseiller du Roi au baillage et siège de FONTENAY-le-COMTE, d'une maison sise à FONTENAY-le-COMTE, devant l'église Notre-Dame, moyennant six vingts livres de loyer annuel., 12 mai 1641; MC/ET/VIII/654
    - NOUVEAU (Hiérôme de) Seigneur de FROMONT, conseiller du Roi en ses conseils et surintendant général des postes et relais de France, demeurant rue des Blancs Manteaux. § Offres d'Antoine ROGIER, maître des courriers et contrôleur provincial des postes en Auvergne, à Hiérôme de NOUVEAU, représenté par Hector TOMAS, tant en son nom que comme tuteur honoraire de Catherine et Charlotte de NOUVEAU, ses soeurs., 12 mai 1641; MC/ET/VIII/654
      Nouveau, Hiérôme de
    - CHARPENTERIE (marché de) § Promesse par Charles CHIBOUST, maître charpentier à Paris, demeurant rue de la Cordonnerie, paroisse Saint-Eustache, à Jacques GATELIER, marchand chapelier, bourgeois de Paris, demeurant Pont Notre-Dame, de lui faire tous les ouvrages de charpenterie en une maison que led. GATELIER fait bâtir de neuf rue Mouffetard, moyennant 96 livres. (A la suite: 1641, 25 mai, 9 juin, quittances). Devis et marché de maçonnerie par Jean BOINNAR, maçon, pour lad. maison., 16 mai 1641; MC/ET/VIII/654
      quittance; marché; charpentier
    - VAISSEAUX § Procuration de François de WIGNEROT, seigneur du PONT de COURLAY, conseiller du Roi en ses conseils, chevalier de ses ordres, général des galères de France, lieutenant général pour S.M. ès mers et armées de Levant et Françoise DU GUEMADEUCY, son épouse, demeurant en leur hôtel place Royale, à Jacques COLLET, agent de leurs affaires, pour recouvrer, après décès de Jean de RUA, écuyer, gouverneur en la Tour de Villeneuve d'Avignon, la somme de 16 000 livres avancée par led. seigneur aud. RUA (devant notaire de Marseille), pour l'entretien de la galère la Vigilante d'avril 1638 à mars 1639, selon le traité qu'il avait fait avec lui devant Jean Baldouyn, notaire à Marseille, le 9 avril 1638. Indemnité de François de WIGNEROT aud. COLLET., 21 mai 1641; MC/ET/VIII/654
    - MACONNERIE (marché de) § Devis et marché des ouvrages de maçonnerie à faire en une maison appartenant à Jacques GATELIER, marchand chapelier, qu'il fait construire rue Mouffetard, par Jean BOINNAR, maître maçon, demeurant dans ladite rue, moyennant 360 livres. A la suite: 1641, 26 mai, 2, 8, 15, 22 et 24 juin, quittances., 21 mai 1641; MC/ET/VIII/654
      quittance; devis; marché; Gatelier, Jacques; Boinnar, Jean; maçon
    - WIGNEROT (François de) Seigneur du PONT de COURLAY et Françoise DU GUEMADEUC, son épouse, demeurant en leur hôtel, place Royale. § Transport par François de WIGNEROT à André BARRON, conseiller du Roi en la cour de Parlement de Bretagne, absent, de 36 690 livres à prendre sur leurs seigneuries de Bretagne.; Procuration de François de WIGNEROT, 27 mai 1641 - 31 mai 1641; MC/ET/VIII/654
    - TAPISSIER (Me) (Apprentissage) § Mise en apprentissage par Jean THURET, maître tailleur d'habits pour 6 ans, de Jean POTTIER, fils de Claude POTTIER, vigneron à Izy près de Soissons et de Marie THURET, chez Pierre ANGELIN, maître tapissier rue de la Harpe, enseigne du Dauphin, paroisse Saint-Séverin, moyennant six vingts livres et ce en présence de Lucien BOIZAR, maître tapissier juré à Paris., 29 mai 1641; MC/ET/VIII/654
    - SAINT-VICTOR (faubourg) (Maison et jeu de paume à l'Image Sainte Barbe, sis en la grande rue du) § Bail par la famille VOYSINS, pour 5 ans, à Jean TANIER, maître paumier à Paris, demeurant en la maison et jeu de paume à l'Image Sainte Barbe, sis en la grande rue du faubourg SAINT-VICTOR, desdits maison et jeu de paume à l'Image Sainte Barbe, sis en la grande rue du faubourg SAINT-VICTOR, moyennant 500 livres de loyer annuel., 31 mai 1641; MC/ET/VIII/654
- Répertoire(s) de Charles SADRON, 20 janvier 1622 - 16 juin 1641; MC/RE/VIII/1
  - Répertoire. 1622, 20 janvier - 1641, 16 juin, 20 janvier 1622 - 16 juin 1641; MC/RE/VIII/1
    Répertoire des notaires Fiacre Jutet (20 janvier 1622-27 octobre 1632), Charles Sadron (13 juin 1633-16 juin 1641).
    Informations concernant le classement et la cotation:
    Le niveau inférieur de description, quand il existe, correspond aux mentions d'actes contenues dans le répertoire. Parmi celles-ci, certaines peuvent y être décrites, de manière plus ou moins détaillée. Pour consulter l'acte proprement dit, il convient de rechercher la cote au niveau des articles (registre ou liasse) des minutes du notaire (cote de type 'MC/ET').
    - RANG (Chevalier seigneur du grand et petit); notaire maître Sadron, novembre 1633
      Attention: la cote de répertoire (de type 'MC/RE') ne permet pas de consulter la minute de l'acte. ll convient de rechercher la cote de la minute (de type 'MC/ET') au niveau des articles (registre ou liasse) de minutes du notaire.
      L'accès aux images numérisées des pages du répertoire se fait au niveau de description supérieur (' Répertoire du notaire '), rubrique ' Consulter les archives numérisées associées'.
      Rang, M.
    - SAINT-OUIN (seigneur de), décembre 1633
    - SAINT-BENOIT (Religieux de l'Ordre de), janvier 1634
      Saint-Benoit, Religieux de l'Ordre de
    - CAMUS (Jean) § La veuve de Jean CAMUS, février 1634
      Camus, Jean
    - DOREURS GARNISSEURS et ENJOLIVEURS (les Maîtres) Marchands MIROITIERS de Paris, mars 1634
    - BOURDALOUE (Claude), avril 1634
      Bourdaloue, Claude
    - PALAIS (Syndic des Marchands du) § Le sieur Syndic des Marchands du PALAIS, septembre 1634
      Palais, Syndic des Marchands du
    - MESSAGER WARE (Claude) facteur des messageries de Calais § Obligation envers Claude WARE, 20 octobre 1634
      obligation; Ware, Claude
    - MESSAGERIES de CALAIS § Obligation envers Claude WARE, facteur des MESSAGERIES de CALAIS, 20 octobre 1634
    - FERRIÈRES (Abbaye de) § Décharge sous seing privé au profit de Frère Benoît DAMILAVILLE, religieux de l'Abbaye de FERRIÈRES., 10 février 1635
      Damilaville, Benoît
    - MEAUX (François de), mai 1635
      Meaux, François de
    - SAINT-MARTIN-des-CHAMPS, BLANCS-MANTEAUX et SAINT-GERMAIN-des-PRES (Les religieux et prieurs des Abbayes des) § Constitution par les religieux et prieurs des Abbayes des SAINT-MARTIN-des-CHAMPS, BLANCS-MANTEAUX et SAINT-GERMAIN-des-PRES à Michel PETIT., 15 mai 1635
    - LA FONTAINE (Marin de), décembre 1635
      La Fontaine, Marin de
    - QUEMARNON (Jean-Antoine de) écuyer Sr. de SAINT-AMAND., décembre 1635
      Quemarnon, Jean-Antoine de
    - GOBELIN (Claude), mai 1636
      Gobelin, Claude
    - CLUNY (Abbaye de) en Bourgogne. § Les religieux de l'Abbaye de CLUNY aux religieuses Abbesse de Saint-Sernin, juin 1636
      Cluny (Saône-et-Loire, abbaye de)
    - VENTADOUR (seigneur de) § Le seigneur de VENTADOUR, juillet 1637
      Ventadour, Sgr de
    - AUXERRE (Les religieux de l'Abbaye Saint-Germain d'), août 1638
    - GOMBAULT (Jean de), avril 1639
      Gombault, Jean de
    - LA BRUYÈRE (Jean de), avril 1639
      La Bruyère, Jean de
    - BRISSAC (Duc de), juillet 1639
    - CAMBRONNE (Anne de), juillet 1639
      Cambronne, Anne de
    - BOILEAU (Antoine), octobre 1639
      Boileau, Antoine
    - MALEBRANCHE (Jean), octobre 1639
      Malebranche, Jean
    - AMBOISE (François-Jacques d') Comte d'ANGIBOUX, janvier 1640
      Amboise, François Jacques d' (1606-1656)
    - ARMES (Les maîtres en faits d') à Paris, mars 1640
    - SEUILLE (Jean) maître peintre à Paris §. .., avril 1640
      Seuille, Jean
    - COUCY (Claude de), juin 1640
      Coucy, Claude de
    - SAINT-SULPICE de VARENNE (Prêtre curé de), septembre 1640
    - WIGNEROT (le Seigneur de) et Françoise DU GUEMADEN, son épouse § le Seigneur de WIGNEROT aux Carmes réformés de la ville du Pont en Bretagne., novembre 1640
      Du Guemaden, Françoise
    - ANNONCIADE (Religieuses de l') du faubourg Saint-Germain. § Les dames Religieuses de l'ANNONCIADE, novembre 1640
    - LAITRE (Prieuré Saint-Denis de) § Confrérie N.D. de Grâce dite la Charité à Charles de BERLAND, prieur de Saint-Denis de LAITRE, décembre 1640
      Berland, Charles de
    - NESLE (Claude de) Prêtre., décembre 1640
      Nesle, Claude de
    - SAINT-DENIS (Abbaye de), décembre 1640
    - GOBELIN (Pierre) § Balthazar et Pierre GOBELIN à Jean BANEZON en la requête des religieux de Saint-Denis en France, décembre 1640
      Gobelin, Pierre